【裁判字號】    98,訴,619
【裁判日期】    990525
【裁判案由】    違反毒品危害防制條例等
【裁判全文】
臺灣屏東地方法院刑事判決               98年度訴字第619號
公  訴  人  臺灣屏東地方法院檢察署檢察官
被      告  丙○○
選任辯護人  蘇佰陞律師
            賴柏宏律師
            鄭國安律師
被      告  戊○○
選任辯護人  李靜怡律師
上列被告因違反毒品危害防制條例等案件，經檢察官提起公訴（
98年度偵字第812、1794、2279、2898、3148號）本院判決如下
：
    主  文
丙○○犯如附表一之罪，各處如附表一所示之刑，應執行有期徒
刑拾年，褫奪公權陸年，扣案附表三編號(一)之物沒收銷燬之；
編號(二)至(七)之物沒收。未扣案販賣第一級毒品所得新台幣肆仟伍
佰元沒收，如全部或一部不能沒收時，以其財產抵償之；未扣案
之共同販賣第一級毒品所得新台幣仟元與戊○○連帶沒收，如
全部或一部不能沒收時，以其等財產連帶抵償之。
戊○○犯如附表二之罪，各處如附表二所示之刑，應執行有期徒
刑玖年，褫奪公權伍年，扣案附表三編號(一)之物沒收銷燬之；編
號(二)至(七)之物沒收；未扣案之共同販賣第一級毒品所得新台幣
仟元與丙○○連帶沒收，如全部或一部不能沒收時，以其等財產
連帶抵償之。
丙○○其餘被訴部分無罪。
甲、有罪部分
    事  實
一、丙○○於民國93年、94年間因搶奪、竊盜、施用毒品等案件
    ，經本院分別以93年度訴字第960 號、94年度訴字第586 號
    判決判處有期徒刑4 月、8 月、10月確定，復由本院以94年
    度聲字第1072號裁定定應執行有期徒刑1 年8 月確定，於95
    年8 月24日期滿執行完畢出監。戊○○於95年間因施用毒品
    案件，經台灣高雄地方法院以95年度訴字第3232號判處有期
    徒刑1 年2 月，嗣經該院以96年度聲減字第3296號裁定減為
    有期徒刑7 月確定，並於96年9 月11日期滿執行完畢。詎其
    二人仍不知悔改，竟為下列行為：
(一)、丙○○分別基於販賣第一級毒品海洛因之犯意，於下列時、
    地販賣第一級毒品海洛因：
、自97年12月間某日起開始至98年1 月中旬某日止，丁○○以
    其使用之0000000000號手機撥打至丙○○所有之0000000000
    號行動電話與其聯絡，並以每包新台幣（下同）500 元之代
    價向丙○○購買海洛因1 包，共2 次，並分別約定在屏東縣
    麟洛鄉○○路675 號「上好檳榔攤」外面，及屏東縣屏東市
    屏東監理站對面巷內交付，2 次均由丙○○前往交易並收取
    金錢。
、自97年12月間某日起至98年1 月間某日止，甲○○以其使用
    之0000000000號手機撥打丙○○所有之0000000000號行動電
    話，向丙○○以每包500 元之對價購買第一級毒品海洛因1
    包，共2 次，並分別約定在屏東縣屏東市台糖量販店前及屏
    東縣屏東市棒球場交易，2 次均由丙○○親自持海洛因前往
    約定地點交付予甲○○並取得價金。
、自97年12月間某日起至98年1 月中旬某日止，林崇仰以其00
    00000000號行動電話撥打丙○○所有之0000000000號行動電
    話，向丙○○以每包500 元之對價購買第一級毒品海洛因1
    包，共2 次，雙方2 次交易地點分別約定在屏東市○○路與
    興豐路口「萊爾富超商」外面及屏東縣屏東市○○路上某處
    ，2 次交易均由丙○○持海洛因前往約定地點交付並收取金
    錢。
、於98年1 月15日前1 至2 星期內某日，庚○○以其所有0000
    000000號手機撥打丙○○所有0000000000號之行動電話，向
    丙○○購買1,000 元之海洛因1 包，並約定在前開「上好檳
    榔攤」內交易，由丙○○持海洛因1 包前往該處交付並取得
    金錢；復於98年1 月15日某時，庚○○再以上開手機與丙○○上開手機聯絡，向丙○○購買500 元之海洛因1 包，並於
    同日20時41分許傳送簡訊至丙○○上開手機提醒丙○○要放
    足海洛因之重量後，丙○○遂於同日20時41分後某時前往「
    上好檳榔攤」交付海洛因予庚○○並取得500 元。
(二)、丙○○與戊○○共同基於販賣第一級毒品海洛因之犯意聯絡
    ，於丙○○與下列各對象約定交易海洛因時，由戊○○持海
    洛因前往約定地點交付：
、自97年12月間某日起開始至98年1 月中旬某日止，丁○○以
    其0000000000號手機撥打至丙○○所有之0000000000號行動
    電話，以500 元之代價向丙○○購買海洛因1 包，共1 次，
    並約定在屏東縣屏東市屏東監理站對面巷內交付，嗣由戊○○持上開海洛因前往約定地點交付予丁○○並取得價金。
、於98年1 月間某日，吳幸穗以丁○○使用之0000000000號手
    機撥打丙○○所有之0000000000號行動電話，以1,000 元之
    代價向丙○○購買海洛因1 包，雙方並約定在屏東縣屏東市
    ○○路上交付，此次由戊○○持海洛因前往約定地點交付並
    收取價金。
、自97年12月間某日起至98年1 月間某日止，甲○○以其0000
    000000號手機撥打丙○○所有之0000000000號行動電話，向
    其以每包500 元之對價購買第一級毒品海洛因，並約定於屏
    東縣屏東市○○路上某處交付，共2 次，均由戊○○為丙○○前往約定之將海洛因交付予甲○○並取得價金。
、自97年12月間某日起至98年1 月中旬某日止之間某時，林崇
    仰以其0000000000號行動電話撥打丙○○所有之0000000000
    號行動電話，向其以1 包500 元之對價購買第一級毒品海洛
    因1 次，雙方並約定在屏東縣屏東市○○路上某處交易，由
    戊○○持海洛因1 包前往約定地點交付海洛因並收取價金
    500 元。嗣於98年1 月21日上午10時20分許，為警持本院核
    發之搜索票，至丙○○位於屏東縣屏東市○○○路○段376
    巷61 弄3號住處搜索，並扣得丙○○所有供販賣第一級毒品
    海洛因所用之黑色電子磅秤1 台、掌上型封口機1 台、分裝
    棒3 枝、行動電話2 支（分別含0000000000號、0000000000
    0 號SIM 卡各1 張）及供預備販賣所用之空夾鏈袋2 包。嗣
    丙○○於犯罪偵查機關尚未發覺其前揭(一)、及(二)至
    犯行前，即主動於警詢中坦承其販賣毒品予丁○○、甲○○
    、吳幸穗之情事，而自首上情。丙○○、戊○○復於偵查及
    審理中均自白其販賣第一級毒品之行為。
(三)、丙○○明知車牌號碼E8-8610 號之自小客車及胡蘭所有之
    車牌號碼6910-JQ 號自用小客車車牌2 面係戊○○所竊得，
    （即下述(四)、部分）竟為供代步使用，基於收受贓物之
    犯意，於98年3 月15日某時，在戊○○位於屏東縣屏東市○○里○○路410 巷36號住處自戊○○處收受上開自小客車及
    車牌2 面使用，嗣於98年3 月29日1 時25分許，為警在屏東
    市○○路963 號前，見丙○○在該處形跡可疑，前往盤查並
    經丙○○同意搜索下，在其身上扣得E8-8610 號自小客車鑰
    匙1 支而查覺有異，將依現行犯之規定逮捕後帶回警局調查
    。丙○○明知上開自小客車及車牌2 面非其所竊，基於朋
    友情誼，意圖隱避戊○○之竊盜犯行，而本於於頂替人犯之
    犯意，於99年3 月29日上午5 時8 分，在屏東縣政府警察局
    內埔分局偵查隊員警詢問時，虛偽供稱上開自小客車及車牌
    2 面均為其所竊，又於解送台灣屏東地方法院檢察署訊問及
    本院羈押庭訊問時，在該署偵查庭內及本院羈押庭中，接續
    為上開不實之陳述，而頂替戊○○之竊盜犯行，有害於刑事
    訴追之正確性。嗣丙○○為本院法官於本院刑事第二法庭
    訊問後，於同日14時30分許裁定諭知羈押時，竟基於脫逃之
    犯意，當庭拒絕上手銬並擺脫法警上銬之動作，復掙脫法警
    之動作後往本院法警室大門脫逃，惟由法警己○○、乙○○
    前往壓制而脫逃未遂。丙○○前開頂替行為於戊○○之竊盜
    案尚未判決確定前，於98年4 月3 日於台灣屏東地方法院檢
    察署檢察官偵訊時，向偵辦檢察官自白其上情。
(四)、戊○○意圖為自己不法之所有，本於竊盜之犯意，於下列時
    地為竊取犯行：
、於98年3 月4 日16時許（起訴書誤載為下午3 時30分許），
    在屏東縣屏東市○○路437 號前，見楊旭銘所有之車牌號碼
    WEK-043 號重型機車插置機車鑰匙，即以徒手竊取之方式竊
    得該部機車。
、於98年3 月15日10時15分許，騎乘上開竊得之車牌號碼WEK-
    043 號重型機車，至屏東縣屏東市○○里○○○路與廣東路
    口之「全家便利商店」前，見林宗正將車牌號碼E8-8610 號
    之自用小客車停放路旁，且未熄火下車進入超商，即乘機徒
    手打開車門竊取上開自用小客車離去，將上開竊得之WEK-04
    3 重型機車遺留現場。
、復於98年3 月15日20時許，在屏東縣屏東市○○街328 巷25
    號前，持客觀上足以對人之生命、身體安全造成威脅之之T
    型板手1 支（未扣案），竊取胡蘭所有停放路旁之車牌號碼
    6910-JQ 號自用小客車之車牌2 面，得手後將上開竊得之車
    牌2 面，懸掛在上開竊得之車牌號碼E8-8610 號自用小客車
    上，以規避警方查緝，復交付予丙○○使用。
二、案經高雄市政府警察局苓雅分局移送、林宗正、楊旭銘訴由
    屏東縣政府警察局內埔分局報告台灣屏東地方法院檢察署檢
    察官偵查及簽分後起訴。
    理  由
壹、證據能力方面
一、按被告以外之人於偵查中向檢察官所為陳述，除顯有不可信
    之情況者外，得為證據，同法第159 條之1 第2 項定有明文
    。偵查中對被告以外之人（包括證人、鑑定人、告訴人、被
    害人及共同被告等）所為之偵查筆錄，或被告以外之人向檢
    察官所提之書面陳述，性質上均屬傳聞證據。惟現階段刑事
    訴訟法規定檢察官代表國家偵查犯罪、實施公訴，依法其有
    訊問被告、證人及鑑定人之權，證人、鑑定人且須具結，而
    實務運作時，檢察官偵查中向被告以外之人所取得之陳述，
    原則上均能遵守法律規定，不致違法取供，其可信度極高，
    職是，被告以外之人前於偵查中已具結而為證述，除反對該
    項供述得具有證據能力之一方，已釋明「顯有不可信之情況
    」之理由外，不宜以該證人未能於審判中接受他造之反對詰
    問為由，即遽指該證人於偵查中之陳述不具證據能力。查證
    人丁○○、吳幸穗、胡大宇、甲○○、庚○○、馬文雄、林
    宗正、胡蘭、楊旭銘、鍾智富、己○○、陳仁正、乙○○於
    偵查之中供述及證述，業經具結，而上開證人於偵訊中所述
    均無證據證明有受外力干擾及影響，而具顯不可信之情況，
    故上開證人、被告等於偵查中向檢察官所為之證述，依前揭
    規定，自均有證據能力。
二、次按被告以外之人於審判外之言詞或書面陳述，除法律有規
    定者外，不得作為證據；法院或檢察官得囑託醫院、學校或
    其他相當之機關、團體為鑑定，或審查他人之鑑定，並準用
    第203 條至第206 條之1 之規定；其須以言詞報告或說明時
    ，得命實施鑑定或審查之人為之，刑事訴訟法第159 條第1
    項、第208 條第1 項分別定有明文。是法院或檢察官依刑事
    訴訟法第208 條第1 項之規定，囑託鑑定機關所出具之鑑定
    報告，屬刑事訴訟法第206 條第1 項之鑑定報告，應為上開
    傳聞法則之例外，另囑託包括檢察官直接囑託及概括指定而
    由警察機關逕送鑑定之情形。故法務部調查局於本案偵查中
    ，受檢察官概括指定由警察機關逕送鑑定所為之毒品鑑定書
    ，依前揭說明自有證據能力。另本件扣案物品含毒品成分與
    否之情形，經本院送高雄醫學大學附設中和紀念醫院檢驗後
    ，該院出具相關檢驗報告回覆（見本院卷二第53頁、第58至
    60頁）；上開報告內容既係本院委託該機關鑑定後所製作之
    鑑定報告，應屬刑事訴訟法第159 條第1 項所指「法律有規
    定」之例外情形，自有證據能力。
三、再按被告以外之人於審判外之陳述，雖不符前4 條之規定，
    而經當事人於審判程序同意作為證據，法院審酌該言詞陳述
    或書面陳述作成時之情況，認為適當者，亦得為證據，刑事
    訴訟法第159 條之5 第1 項定有明文。其立法意旨在於傳聞
    證據未經當事人之反對詰問予以核實，原則上先予排除。惟
    若當事人已放棄反對詰問權，於審判程序中表明同意該等傳
    聞證據可作為證據，基於尊重當事人對傳聞證據之處分權，
    及證據資料愈豐富，愈有助於真實發現之理念，且強化言詞
    辯論主義，使訴訟程序得以順暢進行，上開傳聞證據亦均具
    有證據能力。經查，被告丙○○、戊○○及其辯護人除證人
    甲○○、吳幸穗於警詢中之供述認無證據能力外，就本院所
    引用下列被告以外之人於審判外之陳述，均知為傳聞證據，
    惟均未於言詞辯論終結前聲明異議，本院認證人之之證述係
    在警局內依製作筆錄之程序詢問，全程並錄音，應無不法情
    事，且本院審酌此等證據資料作成時之情況，均與待證事實
    具有關聯性，認為適宜作為本案之證據，故均有證據能力，
    合先敘明。
貳、實體方面
一、訊據被告丙○○對上開事實欄(一)、(二)販賣第一級毒品海洛因
    之犯行坦承不諱；被告戊○○固亦坦承事實欄(二)交付海洛因
    之事實，惟矢口否認與被告丙○○共同販賣，辯稱伊並無收
    取甲○○、丁○○、林崇仰購買海洛因之價金，且伊僅係順
    路幫被告丙○○送交毒品，並無共同營利之意圖，係幫助犯
    云云，經查：
(一)、證人丁○○曾以其使用之0000000000號手機於97年12月至98
    年1 月間與被告丙○○所持用之0000000000號手機聯絡，並
    各以500 元之對價向被告丙○○購買第一級毒品3 次，2 次
    是丙○○分別約定於屏東縣麟洛上好檳榔攤及屏東市監理站
    交付，1 次是戊○○前往監理站交付500 元之海洛因乙情，
    業據證人丁○○於偵訊及本院審理中證述屬實（見98年度偵
    字第812 號卷第176 至177 頁、98年度偵字第2898號卷第32
    至33頁、本院卷一第147 至149 頁），故證人丁○○向被告
    丙○○於事實欄(一)、(二)之時、地購買3 次海洛因，其中
    1 次係由戊○○所交付一事，堪以認定。
(二)、事實欄(一)及(二)部分之事實，業據證人甲○○於偵訊及本
    院審理中所證其曾於97年12月至98年1 月間向被告丙○○以
    1 包500 元之價格購買第一級毒品海洛因4 次，其係以0000
    000000號手機撥打丙○○0000000000號手機聯絡購買毒品事
    項，其中2 次係由被告丙○○持海洛因前往屏東市台糖量販
    店外及屏東棒球場交付，另外2 次則係打電話給被告丙○○
    後，再由丙○○委託被告戊○○持海洛因，前往屏東市○○
    路上交付並取得500 元價金等語相符（見98年度偵字第812
    號卷第174 至175 頁、見98年度偵字第2898號卷第32、34頁
    、本院卷一第第140 至141 頁、第151 頁），可證被告丙○○販賣海洛因4 次予證人甲○○，其中2 次並由被告戊○○
    為被告丙○○交付海洛因並取得價金之事實，要無疑義。
(三)、證人林崇仰曾於97年12月至98年1 月間以其0000000000號行
    動電話和丙○○0000000000號行動電話聯絡，向被告丙○○
    購買過第一級毒品海洛因3 次，1 次都買500 元，2 次係由
    被告丙○○持往屏東市○○路之萊爾富超商交付並取得價金
    ，1 次是由被告戊○○持往屏東市○○路交付並取得價金等
    情，業據證人林崇仰於警詢、偵訊中證述無訛（見98年度偵
    字第812 號卷第19至23頁、第168 至170 頁、98年度偵字第
    2898號卷第33至34頁），是被告丙○○、戊○○於事實欄(一)
    、(二)交易海洛因之事實，應無疑義。雖證人林崇仰曾於
    偵訊中證稱：「戊○○交付給我那次，我拿1,000 元買2 包
    海洛因」等語，然被告戊○○於偵訊中供稱：「我印象中林
    崇仰只有買50 0元的，沒有1000元的，每次只買1 包而已」
    等語（見98年度偵字第28 98 號卷第44頁) ，是被告戊○○
    上開供述核與證人林崇仰先前偵訊中所證伊買3 次，1 次都
    50 0元情節互核無誤，是證人林崇仰嗣後所證被告戊○○交
    付該次是購買1,000 元海洛因之情，即非可採，應以有利被
    告2 人而為認定。
(四)、事實欄(二)部分業據證人吳幸穗於警詢及偵訊中所證：「我
    認識綽號阿華的丙○○，是我朋友「死狗」給我丙○○0000
    000000號行動電話告訴我如果需要購買毒品可打這電話；我
    有私底下以0000000000號手機打電話給丙○○買過海洛因，
    但是不是他拿給我的；戊○○有拿海洛因給我，時間應該是
    今年年初的事，我是跟丙○○買1 次，是戊○○來送，因為
    我不認識他，他來叫我，我嚇一大跳，錢是拿給戊○○1,00
    0 元，他送毒品的地點是屏東市○○路上」等語明確（見98
    年度偵字第1794號卷第23頁、98年度偵字第2898號卷第32至
    33頁），是被告丙○○確有販售予證人吳幸穗第一級毒品海
    洛因1 次，並由被告戊○○前往交付之事實無誤。
(五)、事實欄(一)部分業據證人庚○○於偵訊及本院審理時所證：
    「我有向被告丙○○買過海洛因，我是傳簡訊或是以我的00
    000000 00 號行動電話打他的0955號電話給他；我最後一次
    和他買是今年農曆過年前，1 月中旬以前我是用我的手機和
    丙○○聯絡購買毒品之事宜，我在98年農曆過年前，有打電
    話給他，98年1 月15日的簡訊所載『我到了，量要足夠』，
    這些話是我和他買毒品，大概是1,000 元一小包海洛因，交
    易地點是在我檳榔攤；另外還有一次是在98年1 月15日前1
    、2 個星期，地點也是在檳榔攤，金額不是1000就是500 元
    ，這2 次錢我都交給他」等語相符（見98年度偵字第2898
    號卷第3 至6 頁、本院卷二第100 至101 頁反面），是被告
    丙○○於98年1 月15日前1 、2 星期某日，及98年1 月15日
    各以1,000 元、500 元之金額於「上好檳榔攤」販賣海洛因
    予證人庚○○。此外，復有被告丙○○0000000000電話98年
    1 月15日20時41分之簡訊畫面1 張（見98年度偵字第812 號
    卷第45頁）及被告丙○○上開手機與證人庚○○所持用之00
    000000 00 號手機於98年1 月之雙向通聯紀錄1 份在卷可稽
    （見同上卷第147 至155 頁），此部分事實，應可認定。
(六)、被告戊○○雖辯稱其除證人吳幸穗之部分外，均無向甲○○
    、林崇仰、丁○○收取海洛因之價金，僅為幫助犯云云，惟
    證人甲○○、林崇仰於被告戊○○交付毒品之際，均亦將價
    金交予被告戊○○收受一事，業據證人甲○○、林崇仰於偵
    訊中證述屬實（見98年偵字第2898號卷第31至35 頁 ），證
    人甲○○於本院審理時亦證：「我和丙○○買毒品的錢都是
    當場給，一手交錢一手交貨」等語。而證人甲○○、林崇仰
    均係向被告丙○○約定購買後，由被告戊○○交付，而各交
    付之次數僅1 次，是2 位證人印象應為深刻而無誤認之虞。
    況海洛因量稀價昂之，又係查緝嚴密之違禁物，交易雙方當
    無可能將購買事實紀錄做為憑證，故為避免追討無門、無端
    遭受損失，買賣雙方多半會在交易時銀貨兩訛，況被告戊○○於偵訊中亦供稱：「我送給林崇仰時，林崇仰有轉交錢給
    我，我有再轉交給丙○○」等語（98年度偵字第2279號卷第
    33頁），是被告戊○○所稱伊均未取得價金云云，殊不可採
    。此外，證人即共同被告丙○○於本院審理時證稱：「戊○○知道我在賣毒品，我沒有空會拜託戊○○替我送毒品」等
    語（見本院卷二第103 反面），是被告戊○○明知被告丙○○基於營利之意圖販賣毒品，其仍為其擔任交付及收取金錢
    之行為，致被告丙○○得以遂行其販賣之犯行，被告戊○○
    既參與販賣之交付構成要件行為，所為顯非單純幫助行為，
    為共同正犯一事甚明，至最終收取販毒利益為何人，乃與被
    告之間利益分配之問題，無礙其等販賣共同正犯之成立，被
    告戊○○所辯稱未經手販毒款項，僅係幫助犯云云，自非可
    取，是其共同販賣第一級毒品之犯行，應堪認定。
(七)、毒品危害防制條例所規定之販賣毒品罪，雖未明示「營利之
    意圖」為其犯罪構成要件，然「販賣」一語，在文義解釋上
    當然已寓含有買賤賣貴，而從中取利之意思存在。且從商業
    交易原理與一般社會觀念而言，販賣行為在通常情形下，仍
    係以牟取利益為其活動之主要誘因與目的。又政府為杜絕毒
    品氾濫，毒害人民甚深，再三宣導民眾遠離毒品、媒體報導
    既深且廣，對於禁絕毒品之政策，應為大眾所熟悉。再政府
    對於查緝施用、轉讓及販賣毒品無不嚴格執行查緝，且毒品
    物稀價昂、不易取得，苟無利可圖，縱屬至愚，亦無甘冒被
    取締移送法辦判處重刑之危險而平白從事販賣毒品。況販賣
    毒品乃違法行為，非可公然為之，且有其獨特之販售路線及
    管道，亦無公定之價格，復可任意增減其分裝之數量，而每
    次買賣之價量，亦可能隨時依市場貨源之供需情形、交易雙
    方之關係深淺、資力、對行情之認知、查緝是否嚴緊，及購
    買者被查獲時供述購買對象之可能性風險評估等諸般事由，
    而異其標準，非可一概而論，是販賣之利得，誠非固定，而
    縱使販賣之人從價差或量差中牟利方式雖異，其意圖營利之
    非法販賣行為仍屬同一。本件被告丙○○就其販賣第一級毒
    品海洛因並從中獲得利益等情坦承不諱，核與證人等所證有
    給付價金一事相互合致，是被告2 人就販賣第一級毒品予上
    開對象時具有牟利之意圖，應無疑義。
(八)、此外，扣案黑色電子磅秤1 台、分裝棒3 支為被告丙○○所
    有供販賣第一級毒品海洛因所用，業據其供承在卷，而上開
    扣案物經本院送高雄醫學大學附設中和紀念醫院檢驗均含有
    海洛因成分，有該院報告編號0000-000、0000-000、0000-
    000、124 、125 號檢驗報告在卷可佐（本院卷二第53頁、
    第58至60頁）；並有被告丙○○所有供販賣毒品所用之手機
    2 支（分別含000000 0000 號、0000000000SIM卡各1 張）
    、預備供販賣第一級毒品所用之分裝袋2包扣案可證，綜上
    所述，本件事證明確，被告2 人上開販賣第一級毒品犯行，
    洵堪認定。
二、訊據被告丙○○對事實欄所載(三)之收受贓物犯行坦承不諱，
    核與同案被告戊○○於警詢中所證：「E8-8610 號自小客車
    是我偷的，我竊得該部自小客車後給丙○○作為平時代步使
    用，因為我欠丙○○3,000 元無法償還，我偷該部自小客車
    時丙○○沒有與我一起偷，他知道這輛車是竊來的」等語相
    符（見98年度偵字第2279號卷第49至53頁），又本件係在98
    年3 月29日由員警發現被告丙○○形跡可疑，前往盤查發現
    被告丙○○身上攜帶有E8-8610 號汽車鑰匙1 支而查獲乙情
    ，有員警之偵查報告在卷可稽（見內警刑字第0980004132號
    卷第1 頁），是該部自小客車確係在被告丙○○使用之中。
    被告丙○○明知其所收受之E8-8610 自小客車為被告戊○○
    所竊得，仍為供代步使用而收受，此部分犯行，應無疑義。
三、被告丙○○對事實欄所載頂替犯行供承不諱，惟矢口否認有
    何脫逃犯行，辯稱伊當時並不是要脫逃，而是想要跟法官講
    清楚伊是幫戊○○頂罪云云。經查：
(一)、被告丙○○在98年3 月29日於本院第二法庭接受羈押訊問時
    ，於本院法官裁定諭知羈押時，已因不願接受羈押裁定而情
    緒激動等情，業據證人即本院98年3 月28日當日值班法警己○○於偵訊中證稱：「被告丙○○聽到羈押許可裁定後情緒
    很激動，他有點像小孩在哭鬧，整個人就蹲下去，我們法警
    不會讓人蹲下去，有下跪的動作，我們要把他扛起來，但是
    扛不起來。後來等到地檢署的法警來支援，我們也有做第二
    次的安撫，他情緒很激動，很像在鬧一樣，我們要等到隔壁
    的法警來支援，需要幾分鐘的時間，我有跟他說不要激動；
    當日要上被告手銬，扣不上，他有反抗的動作，我們要壓制
    讓他上手銬，當時有與他推推拉拉」等語（見98年偵字第22
    79號卷第32頁）；其復於本院審理時證稱：「我們要求他簽
    名，給他上手銬時，他有反抗，我手上已經拿手銬要銬他，
    他沒有要上手銬」等語（見本院卷一第146 頁），是被告丙○○除不願接受羈押之結果外，進而擺脫法警上手銬之動作
    ，執意不願置於法警管領支配力之下甚明。另證人即當日前
    自台灣屏東地方法院檢察署往本院支援之法警乙○○於本院
    審理時亦證稱：「98年3 月29日我是因為院方書記官打電話
    給我，他說需要支援，我就過來。當時開始是在站庭，經過
    裁定准予羈押後，被告丙○○一言不發就從訊問台往門口衝
    ，我們三個法警就去制止。他衝到法警室的門口，因為門是
    電子鎖鎖著，我們就在門口制止他，他有拳打腳踢，他有反
    抗」等語（見本院卷一第144 頁正反面），核與證人己○○
    於本院審理時所證：「因為我人比較小，要銬手銬，我是站
    在他右手邊靠近門口的位置，他就往我身上衝撞。他往我身
    上衝撞，我人很小，他那麼大一個，我有做轉身的動作，用
    手順勢將他的頭往法警室的強化玻璃直接壓下去，我的目的
    是要銬他手銬，他反抗。他是主動往我的方向衝，我的方向
    是法警室大門的方向」等語（見本院卷一第146 頁正反面）
    ，可知被告丙○○在不願為法警扣上手銬後，更進而往證人
    己○○所在之法警室門口方向跑去，復以優勢之身形在法警
    室門口持續與法警3 人掙脫、扭打、反抗，其欲強烈脫離法
    警之看領管制力之意圖至為灼然。又證人乙○○於本院審理
    時證稱：「他往外面衝，如果當時門沒有鎖，他整個就跑出
    去」等語，益證被告丙○○顯有脫逃離去法警室之動作。
(二)、被告雖辯稱其當時是遭法警往法警室大門口推，不是伊自己
    跑向門口云云，然查，被告丙○○確有自訊問位置往法警室
    大門口衝去之舉動，業據證人乙○○證述如前，而本院法警
    室訊問處離門口尚約有3 至4 公尺之距離，為證人乙○○於
    本院審理時證述明確（見本院卷一第145 頁），若被告並無
    離去訊問位置而有前往大門之動作，何以會遭法警在3 、4
    公尺處之門口壓制。再者，法警負有看守人犯之職責，端無
    可能將已有顯露排斥遭羈押人犯朝出入口方向推去，致生人
    犯順勢脫逃之重大風險，是被告丙○○應係已企圖反抗並脫
    逃始為法警在本院法警室門自其身體後方壓制。
(三)、按「刑法第26條規定行為不能發生犯罪之結果，又無危險者
    ，不罰。故不能未遂，係指已著手於犯罪之實行，但其行為
    未至侵害法益，且又無危險者；其雖與一般障礙未遂同未對
    法益造成侵害，然須並無侵害法益之危險，始足當之。而有
    無侵害法益之危險，應綜合行為時客觀上通常一般人所認識
    及行為人主觀上特別認識之事實為基礎，再本諸客觀上一般
    人依其知識、經驗及觀念所公認之因果法則而為判斷，既非
    單純以行為人主觀上所認知或以客觀上真正存在之事實情狀
    為基礎，更非依循行為人主觀上所想像之因果法則判斷認定
    之。若有侵害法益之危險，而僅因一時、偶然之原因，致未
    對法益造成侵害，則為障礙未遂，非不能未遂」（最高法院
    97年度台上字第351 號判決意旨參照）。辯護人雖辯以：當
    時法警室門口有上電子鎖，倘未先奪取電子鎖之鑰匙，顯不
    能發生脫逃之結果，且被告丙○○並無奪取搶奪法警身上之
    鑰匙，無法脫逃，並無危險性，故為刑法第26條不罰之不能
    未遂云云。查被告不願入所羈押進而擺脫法警之壓制，復欲
    朝本院法警室門口脫逃等情，業據上述，顯示被告主觀上除
    顯有脫逃之意，客觀上並朝本院法警室門口脫逃離去之舉動
    ，依常理而言，一般人擺脫他人力量之壓制，朝出入口前往
    ，確實可達脫逃之目的，被告所認無誤認事物的本質，客觀
    上亦即未錯認自然法則及客觀經驗法則。綜合被告行為時主
    觀上認識之事實復本諸客觀上一般人依其知識、經驗及觀念
    所公認之因果法則，從旁觀者的角度看，以上開方法確有脫
    逃之可能，已足生侵害法益之危險。辯護人所辯稱其行為不
    能發生犯罪之結果，且無致生危險之可能，應屬「不能犯」
    云云，即無可採。
四、上開事實(四)之犯行，業據被告戊○○於警詢、偵訊及本院審
    理時坦承不諱，核與證人楊旭銘所證其WKE-043 號輕型機車
    於98年3 月4 日16時許在屏東市○○路427 號前失竊；證人
    林宗正所證其車號E8-8610 號自小客車於98年3 月15日10時
    許失竊；證人胡蘭所證其6910-JQ 號車牌2 面於98年3 月15
    日20時許在屏東市○○街國稅局即屏東縣屏東市○○街328
    巷25號前失竊等情相符（見警卷00 00000000 號卷第7 至11
    頁、98年度偵字第3148號卷第9 至11頁、警卷00000000號卷
    第9 至10頁、98年度偵字第2898號卷第13至21頁、警卷0000
    00000 號卷第12頁），並有贓物認領保管單3 紙、屏東縣政
    府警察局車輛尋獲電腦輸入單3 紙、現場照片12幀在卷可參
    （內警刑字第0980004132號卷第23頁、27至32頁、第43至48
    頁），是被告戊○○此部分竊盜犯行，應可認定。
、論罪科刑部分
一、新舊法比較：行為後法律有變更者，適用行為時之法律。但
    行為後之法律有利於行為人者，適用最有利於行為人之法律
    ，現行刑法第2 條第1 項定有明文，又新舊刑法關於刑之規
    定，雖同採從輕主義，惟比較時仍應就罪刑有關之共犯、未
    遂犯、想像競合犯、牽連犯、連續犯、結合犯、自首減輕暨
    其他法定加減原因（如身分加減）與加減比例等一切情形，
    綜其全部之結果，而為比較，再適用有利於行為人之法律處
    斷，而不得一部割裂分別適用不同之新舊法（最高法院24年
    上字第4634號判例意旨、95年第8 次刑事庭會議決議參照）
    。查被告2 人行為後，毒品危害防制條例業於98年5 月20日
    修正公布，準此：
 1. 毒品危害防制條例第4 條第1 項、第2 項原規定：「製造、
    運輸、販賣第一級毒品者，處死刑或無期徒刑；處無期徒刑
    者，得併科新台幣一千萬元以下罰金」，修正為：「製造、
    運輸、販賣第一級毒品者，處死刑或無期徒刑；處無期徒刑
    者，得併科新台幣二千萬元以下罰金」，是該條罰金法定刑
    部分已為提高，應適用修正前之法律較行為人有利。
 2. 毒品危害防制條例第17條第2 項增訂：「犯第4 條至第8 條
    之罪於偵查及審判中均自白者，減輕其刑」，查被告丙○○
    就其上開所犯販賣第一級毒品之部分，於偵查及審判中均自
    白犯行，而被告戊○○亦於偵、審中坦承有交付海洛因予各
    該買家之行為，是被告戊○○既就上開部分均供承明確，自
    不得因不知其行為於法律上構成共同正犯，而認其未自白，
    從而，被告丙○○就其販賣海洛因之行為、被告戊○○就其
    與被告丙○○共同販賣第一級毒品之犯行，均合於本項要件
    ，應適用修正後之法律較被告2人有利。
 3. 綜上比較結果，就被告2 人販賣第一級毒品之部分，因罰金
    刑為採得併科之規定，而減刑則為必減事由，故本件在未科
    以罰金刑之情況下，應整體適用修正後之毒品危害防制條例
    對其等有利。
二、按刑法第321 條第1 項第3 款之攜帶兇器竊盜罪，係以行為
    人攜帶兇器竊盜為其加重條件，所謂兇器，其種類並無限制
    ，凡客觀上足對人之生命、身體構成威脅，具有危險性之兇
    器均屬之，被告戊○○係以T 型扳手竊取證人胡蘭所有之69
    10-JQ 車牌2 面，業據其供承明確（98年度偵字第2279號卷
    第53頁），而該T 型扳手等物，雖未扣案，惟市面所見均為
    鐵製品，質地堅硬，依一般社會觀念，被告持之竊盜，已足
    使人之生命、身體受有危害，自堪認為兇器。核被告丙○○
    事實欄(一)、(二)所為，係犯修正後毒品危害防制條例第4 條第
    1 項之販賣第一級毒品罪；事實欄(三)所犯，係犯刑法第
    349 條第1 項收受贓物罪；事實欄(三)所犯，係犯刑法第
    161 條第1 項頂替罪；又被告丙○○於脫逃當時僅只反抗法
    警之壓制，業如上述，並未對2 位法警施以強暴行為，且證
    人己○○、乙○○亦於偵訊中證稱其等均未受傷，是被告丙○○事實欄(三)所為，則係犯刑法第164 條第2 項、第1 項
    之脫逃未遂罪。被告戊○○事實欄(二)所為係犯毒品危害防制
    條例第4 條第1 項之販賣第一級毒品罪、事實欄(四)、部
    分係犯刑法第320 條第1 項之竊盜罪、事實欄(四)部分係犯
    刑法第321 條第1 項第3 款之加重竊盜罪。起訴意旨認被告
    丙○○就事實(三)部分僅收受E8-8610 號自小客車，而未論
    及其收受69 10-JQ車牌2 面，容有未洽，惟該車牌2 面既係
    被告丙○○為供己代步使用而與該自小客車同時同地收受，
    是收受車牌部分與收受自小客車為實質上一收受贓物之行為
    ，為起訴效力所及，本院自應併與審理。被告2 人就事實欄
    (二)之販賣第一級毒品罪間，有犯意聯絡、行為分擔，為共同
    正犯。
三、被告丙○○、戊○○分別有事實欄所載之有期徒刑執行完畢
    紀錄，有台灣高等法院被告前案紀錄表2 份在卷可查，其等
    受有期徒刑執行完畢後，5 年以內故意再犯本件有期徒刑以
    上之各罪，皆為累犯，是除法定刑為死刑、無期徒刑依法不
    得加重外，其餘部分均應依刑法第47條第1 項規定，加重其
    刑。被告丙○○、戊○○販賣第一級毒品之犯行，均於偵查
    、審判中自白，業如上述，是各該次犯行均合於新增訂之毒
    品危害防制條例第17條第2 項之要件，爰依修正後之規定，
    減輕其刑。又被告丙○○事實欄(一)、、事實欄(二)、
    、之犯行，雖係員警在尚未有積極證據可資產生合理懷疑
    前，因證人林崇仰於98年1 月11日之檢舉，而於98年1 月21
    日前往被告丙○○住處搜索，並由被告丙○○於98年1 月22
    日警詢時主動向警方坦承其該5 次販賣毒品之情事，合於刑
    法第62條前段之自首要件，惟自首係對於未發覺之罪向該管
    公務員陳述其犯罪事實，並接受裁判者而言；故合於自首要
    件者，當然包括自白之情形在內，而毒品危害防制條例第17
    條第2 項與刑法第62條前段之規定意旨雷同，均在藉此優惠
    ，鼓勵行為人及時悔悟，並早日發現真實，然毒品危害防制
    條例第17條第2 項規定係刑之「必減」事由，不論案件查獲
    情形為何，均因行為人於偵、審中自白而定予減刑，已放寬
    刑法自首之「犯罪未發覺前」要件，且第62條前段則係「得
    減」事由，亦即行為人縱有自首、自白情形亦不當然得以獲
    致自首減刑之寬典，據此，毒品危害防制條例第17條第2 項
    應係刑法第62條之特別規定，應優先適用。又毒品危害防制
    條例制定之目的，係為防制毒品危害，維護國民身心健康，
    而有關販賣第一級毒品罪責部分，則處以死刑或無期徒刑之
    重刑；然若未區別行為人販賣第一級毒品之數量、時間、所
    得，及所造成之危害，一律處以死刑或無期徒刑之重刑，自
    非罰其所當罰刑事政策之目的，亦非為阻絕毒害之唯一方法
    ，本件被告2 人販賣第一級毒品海洛因，所為雖有不該，惟
    本院審酌被告2 人販賣次數鬆散、每次數量非多，各次販賣
    所得金額亦僅500 至1,000 元，復非以集團組織式犯罪，參
    其等犯罪情節與其他查獲販賣毒品之重量達數公斤至數百公
    斤之大盤毒梟，對社會之危害程度相比，其惡性尚非重大不
    赦，乃認若對其量處所犯該罪之法定最輕本刑，猶嫌過重，
    在客觀上足以引起一般人之同情，情節尚堪憫恕，爰依刑法
    第59條之規定，就其等所犯販賣第一級毒品罪均減輕其刑。
    被告丙○○著手於脫逃行為，惟嗣為法警所制服而不遂，為
    未遂犯，是其所犯脫逃罪部分應依刑法第25條第2 項之規定
    ，減輕其刑。另被告丙○○於其所頂替被告戊○○竊盜案件
    裁判確定前，在接受檢察官訊問時自白犯罪，應依刑法第16
    6 條規定，減輕其刑。被告丙○○、戊○○就事實欄(一)、(二)
    之犯行有自白、酌減之減輕事由，爰就被告2 人上開犯行依
    法先加後遞減之；被告丙○○就所犯頂替、脫逃罪亦同時有
    刑之加重減輕事由，亦應依法先加後減之。被告丙○○販賣
    第一級毒品13罪、收受贓物、頂替、脫逃未遂共計16罪間；
    被告戊○○販賣第一級毒品5 罪、竊盜2 罪、加重竊盜1 罪
    共計8 罪間，均犯意各別、行為互殊，應分論併罰。
四、爰審酌被告丙○○、戊○○無視政府推動之禁毒政策，竟販
    賣販賣海洛因，戕害國民身心健康，並破壞社會治安，所為
    誠屬不該，惟念被告2 人販賣毒品期間非長、危害尚非重大
    、獲利亦少，與坊間大盤販賣毒品者，情節尚有不同，及被
    告丙○○收受贓物、頂替、脫逃；被告戊○○竊盜之情節、
    對被害人造成之損害、所竊贓物業已發還被害人、被告2 人
    犯後坦承犯行、態度良好、公訴人請求從輕量刑等一切情狀
    ，分別量處如主文所示之刑，並定其應執行之刑，另依被告
    2 人販賣第一級毒品之犯罪性質，認有褫奪公權之必要，爰
    併宣告之。
五、按毒品危害防制條例第19條第1 項規定「犯第4 條至第9 條
    、第12條、第13條或第14條第1 項、第2 項之罪者，其供犯
    罪所用或因犯罪所得之財物，均沒收之，如全部或一部不能
    沒收時，追徵其價額或以其財產抵償之」。查：1.被告丙○○販賣第一級毒品海洛因8 次，未扣案之所得4,500 元（即
    附表一編號(一)部分）2.被告丙○○、戊○○共同販賣第一級
    毒品海洛因4 次，未扣案所得25,00 元（即附表一編號(二)、
    附表二編號(一)部分），如不能沒收時以其等財產抵償之。又
    共同正犯之犯罪所得為新台幣時，因係合併計算，且於全部
    或一部不能沒收時，以其財產抵償之，為避免執行時發生重
    複沒收、抵償之情形，故各共同正犯之間係採連帶沒收主義
    ，於裁判時僅諭知連帶沒收，不得就全體共同正犯之總所得
    對各該共同正犯分別重複諭知沒收；此與罰金刑應分別諭知
    、分別執行者不同（最高法院96年度台上字第3450號判決意
    旨參照）。故被告丙○○、戊○○就上開共同販賣海洛因而
    未扣案之犯罪所得，仍均應依毒品危害防制條例第19條第1
    項規定及上開說明，併與其他共犯宣告連帶沒收，如全部或
    一部不能沒收時，以其等財產連帶抵償之。
六、扣案黑色電子磅秤1 台、分裝棒3 支經本院送高雄醫學大學
    附設中和紀念醫院檢驗均含有海洛因成分，業如上述，是沾
    附其上之第一級毒品，應依同條例第18條第1 項前段規定沒
    收銷燬之；扣案之黑色電子磅秤1 台、分裝棒3 支、掌上型
    封口機1 台、手機2 支（分別含0000000000號、0000000000
    SIM 卡各1 張）為被告丙○○所有供販賣第一級毒品所用之
    分裝袋2 包，應依毒品危害防制條例第19條第1項 規定沒收
    之；扣案之分裝袋2 包為被告丙○○所有預備供販賣所用，
    爰依刑法第38條第1 項第2 款規定沒收之；又鑑驗時所使用
    之第一級毒品海洛因已因鑑驗而滅失；查獲當時自被告丙○○處扣案之粉末10包、塊狀1 包雖經法務部調查局藥物實驗
    室檢驗為第一級毒品海洛因，惟此為被告丙○○施用所用；
    扣案之白色晶體1 包雖亦經法務部調查局藥物實驗室檢驗為
    第二級毒品甲基安非他命，惟係被告丙○○友人「小煜」所
    有；扣案之白色電子秤1 台、殘渣袋24個、注射束帶4 條亦
    為被告丙○○施用毒品所用，上開物品均無證據證明與本案
    有何關連，而扣案之手機1 支（含0000000000號SIM 卡1 張
    ）亦與本案認定犯行無關；另被告戊○○犯事實欄(四)犯行
    所使用之T 型扳手未據扣案，且案發至今已經過年餘，衡情
    應已滅失；是上開物品均不為沒收銷燬及沒收之宣告。
乙、無罪部分
一、公訴意旨另認被告丙○○意圖牟利，基於販賣第一級毒品之
    犯意，除本院所認定事實欄(一)所載之犯行外，尚於97年12
    月間某日起至98年1 月中旬某日止。以500 元之對價販賣海
    洛因予丁○○1 次；尚於97年12月間某日起至98年1 月間
    某日止，以500 元之對價販賣海洛因予甲○○1 次；尚於
    97 年12 月間某日起至98年1 月中旬某日止。以500 元之對
    價販賣海洛因予庚○○1 次，因認被告丙○○此部分犯行，
    亦係涉犯毒品危害防制條例第4 條第1 項罪嫌等語。
二、按犯罪事實應依證據認定之，無證據不得認定其犯罪事實；
    不能證明被告犯罪者，應諭知無罪之判決，刑事訴訟法第
    154 條第2 項、第301 條第1 項分別定有明文。再按，事實
    之認定，應憑證據，如未能發現相當證據，或證據不足以證
    明，自不能以推測或擬制之方法，為裁判基礎；且認定不利
    於被告之事實須依積極證據，苟積極證據不足為不利於被告
    事實之認定時，即應為有利於被告之認定；另認定犯罪事實
    所憑之證據，雖不以直接證據為限，間接證據亦包括在內，
    然而無論直接證據或間接證據，其為訴訟上之證明，須於通
    常一般之人均不致有所懷疑，而得確信其為真實之程度者，
    始得據為有罪之認定，倘其證明尚未達到此一程度，而有合
    理之懷疑存在而無從使事實審法院得有罪之確信時，即應由
    法院為諭知被告無罪之判決（最高法院40年台上字第86號、
    、76年台上字第4986號判例意旨參照）。
三、證據能力部分如上有罪部分所認定。
四、公訴意旨認被告丙○○涉有上開犯行，無非係以證人丁○○
    、甲○○、庚○○之證述、及被告丙○○與證人丁○○、甲○○、庚○○之通聯紀錄、扣案之電子秤、分裝棒、分裝袋
    等物為其主要論據。訊據被告丙○○固不否認其有販賣第一
    級毒品海洛因予丁○○、甲○○、庚○○之事實，惟辯稱伊
    僅販賣予丁○○2 次、販賣予甲○○4 次、販賣予庚○○2
    次等語。經查：
(一)、證人丁○○於偵訊中證稱：「我向丙○○買過3 次，地點是
    在麟洛檳榔攤、屏東監理站，時間在去年12月至今年1 月，
    我是用我的手機0000000000號手機打電話跟他聯絡」等語（
    見98年偵字第812 號卷第173 至177 頁），復於本院審理時
    證稱伊僅向被告丙○○購買過3 次毒品，1 次是被告丙○○
    委託被告戊○○交付等語（見本院卷一第147 至148 頁），
    是依證人丁○○所證被告丙○○僅販賣第一級毒品海洛因3
    次予證人丁○○，自難認定被告丙○○除上開論罪科刑部分
    外，尚有販賣第一級毒品海洛因予證人丁○○1 次之行為。
(二)、被告丙○○坦承其曾販賣第一級毒品海洛因4 次予證人甲○○，被告戊○○亦供稱其曾為被告丙○○前往屏東市○○路
    上交付2 次毒品予證人甲○○，核與證人甲○○於偵查中及
    本院審理時所證其確實曾向被告丙○○購買4 次海洛因，被
    告戊○○亦有在屏東市○○路上交付海洛因2 次乙情相符（
    見98年偵字第812 號卷第174 頁、本院卷一第140 至141 頁
    ），是其所證與被告2 人之自白互核相符，至其餘起訴書所
    指販賣第一級毒品之行為，僅係證人甲○○之泛指之詞，並
    無其餘積極證據可資佐證，要難為被告丙○○不利之認定。
(三)、證人庚○○雖於偵訊中證稱：「98年1 月18日我傳簡訊給他
    的意思是跟他拿1 包3,000 元的海洛因，17日晚上也有跟他
    買1 包500 元的海洛因」等語（見98年度偵字第2898號卷第
    5 至6 頁），惟其復於審理中證稱：「98年1 月17日晚上的
    簡訊內容是我在詢問他，我有向他購買500 元海洛因的量，
    但我這次沒有買，1 月18日的簡訊是我打電話要和他調3000
    元的海洛因，問他是否可以，但他不接電話」等語（見本院
    卷二第100 頁反面、第101 頁），是證人庚○○於偵查中所
    證情形是否僅係其在向被告丙○○詢問購買毒品事宜，或是
    實際有交易毒品，尚有疑義。又證人庚○○於本院審理中復
    證稱：「我有拿錢給丙○○買海洛因之情形只有2 次，我在
    98 年1月15日之後他就都沒有和我聯絡了」等語（見本院卷
    二第101 頁），從而，自難僅以被告丙○○與證人庚○○之
    簡訊而遽論被告丙○○有上開論罪科刑外之販賣第一級毒品
    行為。
(四)、此外，卷附被告丙○○與證人丁○○、甲○○、庚○○之通
    聯紀錄雖顯示被告丙○○與上開3 位證人曾於前開時間密集
    通話，惟並無從得知雙方通話之內容，另扣案之電子秤、分
    裝棒、分裝袋亦難僅憑此認定被告丙○○有上開論罪科刑部
    分外，其餘之販賣第一級毒品之犯行。
五、綜上所述，證人上開所證僅能證明被告丙○○有上開論罪科
    刑之販賣第一級毒品犯行，無從依其等所證更為被告丙○○
    不利之認定，本院復查無其他確切之證據足資證明被告丙○○有事實欄(一)、(二)部分以外其餘販賣第一級毒品海洛因之犯
    行，其此部分犯罪應屬不能證明，揆諸前揭說明，自應為無
    罪諭知。
據上論斷，應依刑事訴訟法第299 條第1 項前段、第301 條第1
項、修正後之毒品危害防制條例第4 條第1 項、第17條第2 項、
第18條第1 項前段、第19條第1 項，刑法第2 條第1 項、第11條
、第28條、第161 條第4 項、第1 項、第164 條第2 項、第166
條、第320 條第1 項、第321 條第1 項第3 款、第349 條第1 項
、第25條第2 項、第47條第1 項、第59條、第37條第2 項、第51
條第5 款、第8 款、第9 款、第38條第1 項第2 款，刑法施行法
第1 條之1 ，判決如主文。
本案經檢察官李秀玲到庭執行職務
中    華    民    國    99    年    5     月    25    日
                  刑事第二庭  審判長法  官  黃國永
                                    法  官  簡光昌
                                    法  官  劉怡孜
附表一（被告丙○○之部分）
┌──┬─┬────────────────────────────┬───────┐
│編號│  │  所   處    之    罪    刑                             │  備      註  │
├──┼─┼────────────────────────────┼───────┤
│(一)  ││丙○○販賣第一級毒品，累犯，處有期徒刑捌年，褫奪公權陸年│有依毒品危害防│
│    │李│，編號(一)之物沒收銷燬之、編號(二)至(六)之物沒收，未扣案販賣第│制條例第17條第│
│    │文│一級毒品所得新台幣伍佰元沒收，如全部或一部不能沒收時，以│2 項、刑法第59│
│    │良│其財產抵償之。                                          │條減輕規定之適│
│    │  ├────────────────────────────┤用。          │
│    │  │丙○○販賣第一級毒品，累犯，處有期徒刑捌年，褫奪公權陸年│              │
│    │  │，編號(一)之物沒收銷燬之、編號(二)至(六)之物沒收，未扣案販賣第│              │
│    │  │一級毒品所得新台幣伍佰元沒收，如全部或一部不能沒收時，以│              │
│    │  │其財產抵償之。                                          │              │
├──┼─┼────────────────────────────┤              │
│    ││丙○○販賣第一級毒品，累犯，處有期徒刑捌年，禠奪公權陸年│              │
│    │王│，編號(一)之物沒收銷燬之、編號(二)至(六)之物沒收，未扣案販賣第│              │
│    │文│一級毒品所得新台幣伍佰元沒收，如全部或一部不能沒收時，以│              │
│    │慶│其財產抵償之。                                          │              │
│    │  ├────────────────────────────┤              │
│    │  │丙○○販賣第一級毒品，累犯，處有期徒刑捌年，禠奪公權陸年│              │
│    │  │，編號(一)之物沒收銷燬之、編號(二)至(六)之物沒收，未扣案販賣第│              │
│    │  │一級毒品所得新台幣伍佰元沒收，如全部或一部不能沒收時，以│              │
│    │  │其財產抵償之。                                          │              │
│    ├─┼────────────────────────────┤              │
│    ││丙○○販賣第一級毒品，累犯，處有期徒刑捌年，禠奪公權陸年│              │
│    │林│，編號(一)之物沒收銷燬之、編號(二)至(六)之物沒收，未扣案販賣第│              │
│    │崇│一級毒品所得新台幣伍佰元沒收，如全部或一部不能沒收時，以│              │
│    │仰│其財產抵償之。                                          │              │
│    │  ├────────────────────────────┤              │
│    │  │丙○○販賣第一級毒品，累犯，處有期徒刑捌年，禠奪公權陸年│              │
│    │  │，編號(一)之物沒收銷燬之、編號(二)至(六)之物沒收，未扣案販賣第│              │
│    │  │一級毒品所得新台幣伍佰元沒收，如全部或一部不能沒收時，以│              │
│    │  │其財產抵償之。                                          │              │
│    ├─┼────────────────────────────┤              │
│    ││丙○○販賣第一級毒品，累犯，處有期徒刑捌年，禠奪公權陸年│              │
│    │簡│，編號(一)之物沒收銷燬之、編號(二)至(五)、編號(七)之物沒收，未扣│              │
│    │美│案販賣第一級毒品所得新台幣壹仟元沒收，如全部或一部不能沒│              │
│    │華│收時，以其財產抵償之。                                  │              │
│    │  │                                                        │              │
│    │  ├────────────────────────────┤              │
│    │  │丙○○販賣第一級毒品，累犯，處有期徒刑捌年，禠奪公權陸年│              │
│    │  │，編號(一)之物沒收銷燬之、編號(二)至(五)、編號(七)之物沒收，未扣│              │
│    │  │案販賣第一級毒品所得新台幣伍佰元沒收，如全部或一部不能沒│              │
│    │  │收時，以其財產抵償之。                                  │              │
│    │  │                                                        │              │
├──┼─┼────────────────────────────┤              │
│(二)  ││丙○○共同販賣第一級毒品，累犯，處有期徒刑捌年，禠奪公權│              │
│    │李│陸年，編號(一)之物沒收銷燬之、編號(二)至(六)之物沒收，未扣案販│              │
│    │文│賣第一級毒品所得新台幣伍佰元與被告戊○○連帶沒收，如全部│              │
│    │良│或一部不能沒收時，以其等財產連帶抵償之。                │              │
│    ├─┼────────────────────────────┤              │
│    ││丙○○共同販賣第一級毒品，累犯，處有期徒刑捌年，禠奪公權│              │
│    │吳│陸年，編號(一)之物沒收銷燬之、編號(二)至(六)之物沒收，未扣案販│              │
│    │幸│賣第一級毒品所得新台幣壹仟元與戊○○連帶沒收，如全部或一│              │
│    │穗│部不能沒收時，以其等財產連帶抵償之。                    │              │
│    ├─┼────────────────────────────┤              │
│    ││丙○○共同販賣第一級毒品，累犯，處有期徒刑捌年，禠奪公權│              │
│    │王│陸年，編號(一)之物沒收銷燬之、編號(二)至                    │              │
│    │文│(六)之物沒收，未扣案販賣第一級毒品所得新台幣伍佰元與戊○○│              │
│    │慶│  連帶沒收，如全部或一部不能沒收時，以其等財產連帶抵償之│              │
│    │  │  。                                                    │              │
│    │  ├────────────────────────────┤              │
│    │  │丙○○共同販賣第一級毒品，累犯，處有期徒刑捌年，禠奪公權│              │
│    │  │陸年，編號(一)之物沒收銷燬之、編號(二)至(六)之物沒收，未扣案販│              │
│    │  │賣第一級毒品所得新台幣伍佰元與戊○○連帶沒收，如全部或一│              │
│    │  │部不能沒收時，以其等財產連帶抵償之。                    │              │
│    ├─┼────────────────────────────┤              │
│    ││丙○○共同販賣第一級毒品，累犯，處有期徒刑捌年，禠奪公權│              │
│    │林│陸年，編號(一)之物沒收銷燬之、編號(二)至(六)之物沒收，未扣案販│              │
│    │崇│賣第一級毒品所得新台幣伍佰元與戊○○連帶沒收，如全部或一│              │
│    │仰│部不能沒收時，以其等財產連帶抵償之。                    │              │
│    │  │                                                        │              │
├──┼─┼────────────────────────────┼───────┤
│(三)  ││丙○○收受贓物，累犯，處有期徒刑肆月。                  │              │
│    ├─┼────────────────────────────┼───────┤
│    ││丙○○意圖隱避犯人而頂替，累犯，處有期徒刑月。        │有刑法第166條 │
│    │  │                                                        │減輕其刑規定適│
│    │  │                                                        │用。          │
│    ├─┼────────────────────────────┼───────┤
│    ││丙○○依法逮捕之人脫逃，未遂，累犯，處有期徒刑貳月。    │有刑法第25條第│
│    │  │                                                        │2 項減輕其刑規│
│    │  │                                                        │定適用。      │
└──┴─┴────────────────────────────┴───────┘
附表二（被告戊○○部分）
┌──┬─┬────────────────────────────┬───────┐
│編號│  │所    處     之     罪     刑                           │備         註 │
├──┼─┼────────────────────────────┼───────┤
│(二)  ││戊○○共同販賣第一級毒品，累犯，處有期徒刑柒年捌月，禠奪│有依毒品危害防│
│    │李│公權伍年，編號(一)之物沒收銷燬之、編號(二)至(六)之物沒收，未扣│制條例第17條第│
│    │文│案販賣第一級毒品所得新台幣伍佰元與丙○○連帶沒收，如全部│2 項、刑法第59│
│    │良│或一部不能沒收時，以其等財產連帶抵償之。                │條減輕規定之適│
│    │  │                                                        │用。          │
│    ├─┼────────────────────────────┤              │
│    ││戊○○共同販賣第一級毒品，累犯，處有期徒刑柒年捌月，禠奪│              │
│    │吳│公權伍年，編號(一)之物沒收銷燬之、編號(二)至(六)之物沒收，未扣│              │
│    │幸│案販賣第一級毒品所得新台幣壹仟元與丙○○連帶沒收，如全部│              │
│    │穗│或一部不能沒收時，以其等財產連帶抵償之。                │              │
│    │  │                                                        │              │
│    ├─┼────────────────────────────┤              │
│    ││戊○○共同販賣第一級毒品，累犯，處有期徒刑柒年捌月，禠奪│              │
│    │王│公權伍年，編號(一)之物沒收銷燬之、編號(二)至(六)之物沒收，未扣│              │
│    │文│案販賣第一級毒品所得新台幣伍佰元與丙○○連帶沒收，如全部│              │
│    │慶│或一部不能沒收時，以其等財產連帶抵償之。                │              │
│    │  │                                                        │              │
│    │  ├────────────────────────────┤              │
│    │  │戊○○共同販賣第一級毒品，累犯，處有期徒刑柒年捌月，禠奪│              │
│    │  │公權伍年，編號(一)之物沒收銷燬之、編號(二)至(六)之物沒收，未扣│              │
│    │  │案販賣第一級毒品所得新台幣伍佰元與丙○○連帶沒收，如全部│              │
│    │  │或一部不能沒收時，以其等財產連帶抵償之。                │              │
│    │  │                                                        │              │
│    ├─┼────────────────────────────┤              │
│    ││戊○○共同販賣第一級毒品，累犯，處有期徒刑柒年捌月，禠奪│              │
│    │林│公權伍年，編號(一)之物沒收銷燬之、編號(二)至(六)之物沒收，未扣│              │
│    │崇│案販賣第一級毒品所得新台幣伍佰元與丙○○連帶沒收，如全部│              │
│    │仰│或一部不能沒收時，以其等財產連帶抵償之。                │              │
│    │  │                                                        │              │
├──┼─┼────────────────────────────┼───────┤
│(四)  ││戊○○竊盜，累犯，處有期徒刑肆月。                      │              │
│    ├─┼────────────────────────────┤              │
│    ││戊○○竊盜，累犯，處有期徒刑肆月。                      │              │
│    ├─┼────────────────────────────┤              │
│    ││戊○○攜帶兇器竊盜，累犯，處有期徒刑捌月。              │              │
│    │  │                                                        │              │
└──┴─┴────────────────────────────┴───────┘
附表三
┌──┬───────────────────────────────────────┐
│編號│ 品                                       項                                  │
├──┼───────────────────────────────────────┤
│(一)  │ 殘留黑色電子秤1台、分裝棒3支之海洛因粉末。                                   │
├──┼───────────────────────────────────────┤
│(二)  │ 丙○○所有供販賣海洛因所用黑色電子秤1台。                                    │
├──┼───────────────────────────────────────┤
│(三)  │ 丙○○所有供販賣海洛因所用之掌上型封口機1台。                                │
├──┼───────────────────────────────────────┤
│(四)  │ 丙○○所有供販賣海洛因所用之分裝棒3支。                                      │
├──┼───────────────────────────────────────┤
│(五)  │ 丙○○所有預備供販賣海洛因分裝所用之分裝袋2包。                              │
├──┼───────────────────────────────────────┤
│(六)  │ 丙○○所有供販賣海洛因所用之之手機1 支（含0000000000號SIM卡1 張）。          │
├──┼───────────────────────────────────────┤
│(七)  │ 丙○○所有供販賣海洛因所用之之手機1 支（含0000000000號SIM卡1 張）。          │
└──┴───────────────────────────────────────┘
以上正本證明與原本無異。
如不服本判決應於收受判決後10日內向本院提出上訴書狀，並應
敘述具體理由；其未敘述上訴理由者，應於上訴期間屆滿後20日
內向本院補提理由書（均須按他造當事人之人數附繕本）「切勿
逕送上級法院」。
中    華    民    國    99    年    5     月    26    日
                                書記官  薛慧茹
附錄論罪科刑法條：
（修正後）毒品危害防制條例第4條
製造、運輸、販賣第一級毒品者，處死刑或無期徒刑；處無期徒
刑者，得併科新臺幣二千萬元以下罰金。
製造、運輸、販賣第二級毒品者，處無期徒刑或七年以上有期徒
刑，得併科新臺幣一千萬元以下罰金。
製造、運輸、販賣第三級毒品者，處五年以上有期徒刑，得併科
新臺幣七百萬元以下罰金。
製造、運輸、販賣第四級毒品者，處三年以上十年以下有期徒刑
，得併科新臺幣三百萬元以下罰金。
製造、運輸、販賣專供製造或施用毒品之器具者，處一年以上七
年以下有期徒刑，得併科新臺幣一百萬元以下罰金。
前五項之未遂犯罰之。
中華民國刑法第321條（加重竊盜罪）
犯竊盜罪而有左列情形之一者，處6 月以上、5 年以下有期徒刑
：
一、於夜間侵入住宅或有人居住之建築物、船艦或隱匿其內而犯
之者。
二、毀越門扇、牆垣或其他安全設備而犯之者。
三、攜帶兇器而犯之者。
四、結夥三人以上而犯之者。
五、乘火災、水災或其他災害之際而犯之者。
六、在車站或埠頭而犯之者。
前項之未遂犯罰之。
中華民國刑法第320條（普通竊盜罪、竊佔罪）
意圖為自己或第三人不法之所有，而竊取他人之動產者，為竊盜
罪，處 5 年以下有期徒刑、拘役或 5 百元以下罰金。
意圖為自己或第三人不法之利益，而竊佔他人之不動產者，依前
項之規定處斷。
前二項之未遂犯罰之。
中華民國刑法第349條（普通贓物罪）
收受贓物者，處 3 年以下有期徒刑、拘役或 5 百元以下罰金。
搬運、寄藏、故買贓物或為牙保者，處 5 年以下有期徒刑、拘役
或科或併科 1 千元以下罰金。
因贓物變得之財物，以贓物論。
中華民國刑法第161條（脫逃罪）
依法逮捕、拘禁之人脫逃者，處 1 年以下有期徒刑。
損壞拘禁處所械具或以強暴脅迫犯前項之罪者，處 5 年以下有期
徒刑。
聚眾以強暴脅迫犯第1 項之罪者，在場助勢之人，處3 年以上10
年以下有期徒刑。
首謀及下手實施強暴脅迫者， 處 5 年以上有期徒刑。
前三項之未遂犯，罰之。
中華民國刑法第164條（藏匿人犯或使之隱避、頂替罪）
藏匿犯人或依法逮捕拘禁之脫逃人或使之隱避者，處2 年以下有
期徒刑、拘役或5 百元以下罰金。
意圖犯前項之罪而頂替者，亦同。

司法院資訊處製作；財團法人民間司法改革基金會備份。
